臺灣高等法院刑事裁定
                                     109年度聲字第4545號
聲明異議人
即受刑人之
配      偶  王燕麗
受  刑  人  劉永祥



上列聲明異議人因受刑人違反證券交易法案件，不服臺灣臺北地
方檢察署檢察官109年執節字第2230號執行指揮書，聲明異議，
本院裁定如下：
    主  文
聲明異議駁回。
    理  由
一、本件聲明異議人王燕麗為受刑人劉永祥之配偶，有個人基本
    資料查詢結果可憑（本院卷第37頁），其不服臺灣臺北地方
    檢察署檢察官依本院有罪判決所核發之109年執節字第2230
    號執行指揮書（本院卷第15頁），向本院聲明異議，依刑事
    訴訟法第484條規定，聲請程序尚無不合。
二、聲明異議意旨略以：受刑人劉永祥因違反證券交易法案件，
    前經最高法院以107年度台上字第278號（聲明異議狀誤植為
    578號）就本院有罪判決一部撤銷發回、一部駁回上訴確定
    。確定部分經本院以109年度聲字第468號裁定應執行有期徒
    刑3年8月（甲案），受刑人已入監執行中；撤銷發回部分嗣
    經本院以108年度金重更一字第4號判處應執行有期徒刑9年
    （乙案），並經最高法院以109台上字1257號駁回上訴確定
    。上述甲案有期徒刑3年8月，與嗣後確定之乙案有期徒刑9
    年，應合併定應執行刑，受刑人已於民國109年6月9日請求
    臺灣高等檢察署檢察官聲請定應執行刑，檢察官應待法院裁
    定執行刑後，再換發執行指揮書予以執行。惟臺灣臺北地方
    檢察署檢察官未待法院裁定，即於109年11月10日核發109年
    執節字第2230號執行指揮書，顯不利於受刑人，其執行之指
    揮不當，影響受刑人之累進處遇與外役監資格等權益甚大，
    為此聲明異議，請將系爭執行指揮書予以撤銷等語。
三、經查：受刑人或其法定代理人或配偶以檢察官執行之指揮為
    不當者，得向諭知該裁判之法院聲明異議，刑事訴訟法第48
    4條固有明文。惟所稱檢察官執行之指揮不當，係指就執行
    之指揮違法及執行方法不當等情形而言。又判決確定後即生
    效力，檢察官如依確定判決內容為指揮執行，自難指檢察官
    執行之指揮為違法或其執行方法不當。本件受刑人因違反證
    券交易法案件，前經最高法院以107年度台上字第278號就本
    院有罪判決一部撤銷發回，該部分（乙案）嗣經本院以108
    年度金重更一字第4號判處應執行有期徒刑9年，並經最高法
    院以109台上字1257號駁回上訴確定等情，有本院被告前案
    紀錄表可憑，則檢察官依此已生效力之確定判決，核發系爭
    執行指揮書，依上開說明，難認有何違法或不當。縱該案與
    受刑人前已執行中之有期徒刑3年8月（甲案）符合數罪併罰
    要件，於未經合併定其應執行刑之前，檢察官先就已確定之
    裁判核發執行指揮書，待於法院合併定其應執行刑後，再換
    發新指揮書執行，為檢察官適法職權之行使。聲明異議意旨
    主張檢察官於法院裁定執行刑之前，不得核發系爭執行指揮
    書等語，難認有據。且檢察官嗣已聲請就甲案、乙案合併定
    其應執行刑，甫經本院以109年度聲字第4630號裁定在案，
    亦有本院被告前案紀錄表可參，待該裁定確定後，檢察官即
    可註銷系爭執行指揮書並換發新執行指揮書，自無不利於受
    刑人之情形。又裁判之執行與監獄之行刑，其概念並不相同
    ，前者係由檢察官指揮執行以實現裁判之內容，後者則依行
    刑累進處遇條例及監獄行刑法等相關規定辦理，屬監獄及法
    務部之職權，不在檢察官執行指揮之範圍。聲明異議意旨所
    執受刑人之累進處遇與外役監資格等節，亦不能採為對於檢
    察官執行指揮聲明異議之正當理由。從而，本件聲明異議為
    無理由，應予駁回。
據上論斷，應依刑事訴訟法第486條，裁定如主文。
中　　華　　民　　國　　109 　年　　12　　月　　18　　日
              　　刑事第六庭    審判長法　官  劉方慈
                                      法　官  許曉微
                                      法　官  朱嘉川
以上正本證明與原本無異。      
如不服本裁定，應於收受送達後5日內向本院提出抗告狀。
                                      書記官  尤朝松
中　　華　　民　　國　　109 　年　　12　　月　　21　　日